臺灣桃園地方法院刑事判決　　　　　　110年度審訴字第392號
公　訴　人　臺灣桃園地方檢察署檢察官
被　　　告　楊子毅


上列被告因詐欺案件，經檢察官提起公訴（109 年度偵字第0000
0 號）被告於本院準備程序進行中，就被訴事實為有罪之陳述，
經本院告知簡式審判程序意旨，並聽取當事人之意見後，本院合
議庭裁定由受命法官獨任依簡式審判程序審理，判決如下：
    主      文
楊子毅以網際網路對公眾散布而犯詐欺取財罪，處有期徒刑陸月
，未扣案之犯罪所得新臺幣壹仟元沒收，於全部或一部不能沒收
或不宜執行沒收時，追徵其價額。
    事實及理由
一、本件犯罪事實及證據，除證據部分補充「被告楊子毅於本院
    準備程序及審理時之自白」外，餘均引用檢察官起訴書所載
    （詳如附件）。
二、論罪科刑：
（一）核被告所為，係犯刑法第339 條之4 第3 款之以網際網路
      對公眾散布而犯詐欺取財罪。
（二）按若有情輕法重之情形者，裁判時本有刑法第59條酌量減
      輕其刑規定之適用（司法院大法官釋字第263 號解釋意旨
      可資參照），從而其「情輕法重」者，縱非客觀上足以引
      起一般同情，惟經參酌該號解釋並考量其犯罪情狀及結果
      ，適用刑法第59條之規定酌減其刑，應無悖於社會防衛之
      刑法機能（最高法院81年度台上字第865 號判決意旨可資
      參照）。查被告犯後已坦承犯行，且於本件詐得之款項為
      新臺幣（下同）1,000 元，數額非鉅，其犯罪情節及惡性
      顯較詐騙集團組織多數人、詳細分工、刻意隱匿真實身分
      ，而利用網際網路向社會大眾廣泛散布詐欺訊息引人上當
      ，獲取豐厚利益之情節為輕，縱對被告量處最輕刑度，仍
      有情輕法重之感，客觀上足以引起一般同情，而有顯可憫
      恕之處，爰依刑法第59條規定減輕其刑。
（三）爰審酌被告不思以正當方法獲取所需，佯以網際網路透過
      網路遊戲「傳說對決」內不特定多數玩家得以進入觀看之
      遊戲大廳介面，散布兜售遊戲帳號「沒穿內褲」不實資訊
      方式行騙，致使告訴人受有財產損害，所為實不足取，兼
      衡其素行、犯罪之動機、目的、手段、所詐得之財物價值
      及犯後態度坦承犯行之態度，並斟酌被告自陳其高中肄業
      之智識程度、從事精密加工為業，月薪3 萬5,000 元（見
      院卷第66頁）等一切情狀，量處如主文所示之刑。又依刑
      法第41條第1 項規定得易科罰金之罪，以所犯最重本刑為
      「5 年有期徒刑以下之刑」者為限，而本案刑法第339 條
      之4 之罪，其法定刑為「7 年以下有期徒刑」，依前揭規
      定並不得易科罰金，是本案宣告刑雖為6 個月以下，尚不
      得為易科罰金之諭知，惟仍得依刑法第41條第3 項規定請
      求易服社會勞動，附此說明。
三、沒收：
    未扣案之被告所詐得之1,000 元款項，核屬被告本案犯罪所
    得，應刑法第38條之1 第1 項前段、第3 項規定宣告沒收，
    於全部或一部不能沒收或不宜執行沒收時，追徵其價額。
據上論斷，應依刑事訴訟法第273 條之1 第1 項、第299 條第1
項前段、第310 條之2 、第454 條（本案採判決精簡原則，僅引
述程序法條），判決如主文。
本案經檢察官施婷婷提起公訴，檢察官劉倍到庭執行職務。
中    華    民    國   110    年    10    月    26    日
                  刑事審查庭  法  官  劉美香
以上正本證明與原本無異。
如不服本判決應於收受判決後20日內向本院提出上訴書狀，並應
敘述具體理由。其未敘述上訴理由者，應於上訴期間屆滿後20日
內向本院補提理由書(均須按他造當事人之人數附繕本)「切勿逕
送上級法院」。
                              書記官  張怡婷
中    華    民    國   110    年    10    月    27    日
附錄論罪科刑法條：
中華民國刑法第339條之4
犯第 339 條詐欺罪而有下列情形之一者，處 1 年以上 7 年以
下有期徒刑，得併科 1 百萬元以下罰金：
一、冒用政府機關或公務員名義犯之。
二、三人以上共同犯之。
三、以廣播電視、電子通訊、網際網路或其他媒體等傳播工具，
    對公眾散布而犯之。
前項之未遂犯罰之。
　
　
　
　
　
　
　
　
　
　
　
　
　
　
　
　
　
　
　
　
附件：
臺灣桃園地方檢察署檢察官起訴書
                                    109年度偵字第11249號
     被      告  楊子毅  男  22歲（民國00年0月00日生）
                         住桃園市○○區○○街00巷0號
                         國民身分證統一編號：Z000000000號
上列被告因詐欺案件，業經偵查終結，認應提起公訴，茲將犯罪
事實及證據並所犯法條分敘如下：
     犯罪事實
一、楊子毅明知其無販售路遊戲「傳說對決」帳號「沒穿內褲」
    之真意，竟意圖為自己不法之所有，基於詐欺取財之犯意，
    於民國109 年2 月22日上午11時許，透過網路遊戲「傳說對
    決」內不特定多數玩家得以進入觀看之遊戲大廳介面，散布
    兜售遊戲帳號「沒穿內褲」之訊息，並以通訊軟體LINE暱稱
    「毅」佯與劉洷盛約定：以新臺幣（下同）1,000 元出售上
    開帳號云云，致使劉洷盛信以為真，陷於錯誤，於109 年2
    月22日上午11時30分許，以臨櫃無摺方式，將1,000 元款項
    匯至楊子毅所申設之中國信託商業銀行帳戶（帳號：000-00
    0000000000號，戶名：楊子毅）內，嗣劉洷盛卻未依約收到
    上開遊戲帳號，且經聯繫楊子毅亦未獲置理，察覺有異，訴
    警究辦而查悉上情。
二、案經劉洷盛訴由桃園市政府警察局八德分局報告偵辦。
     證據並所犯法條
一、證據清單及待證事實：
┌───┬───────────┬───────────────┐
│編號  │證據名稱              │待證事實                      │
├───┼───────────┼───────────────┤
│1     │被告楊子毅於警詢、偵查│坦承：                        │
│      │中之供述              │㈠有於犯罪事實欄所示時間，透過│
│      │                      │  網路遊戲「傳說對決」內不特定│
│      │                      │  多數玩家得以進入觀看之遊戲大│
│      │                      │  廳介面，散布兜售遊戲帳號「沒│
│      │                      │  穿內褲」之訊息，並以通訊軟體│
│      │                      │  LINE暱稱「毅」與劉洷盛約定：│
│      │                      │  以新臺幣（下同）1,000 元出售│
│      │                      │  上開帳號之事實。            │
│      │                      │㈡有於犯罪事實欄所示時間，以其│
│      │                      │  所申設之中國信託商業銀行帳戶│
│      │                      │  （帳號：000-000000000000 號 │
│      │                      │  ，戶名：楊子毅），收取劉洷盛│
│      │                      │  於109 年2 月22日上午11時30分│
│      │                      │  許，以臨櫃無摺方式匯入之1,00│
│      │                      │  0 元款項之事實。            │
│      │                      │㈡否認上開犯行，辯稱：伊已經有│
│      │                      │  把遊戲帳號給被害人，伊是在傳│
│      │                      │  說對決的遊戲頁面給對方，伊將│
│      │                      │  帳號密碼打在遊戲的私人頻道，│
│      │                      │  不是在LINE上給對方的等語。  │
├───┼───────────┼───────────────┤
│2     │證人即告訴人劉洷盛於警│證明：                        │
│      │詢之證述              │其於民國109 年2 月22日上午11時│
│      │                      │許，在網路遊戲「傳說對決」內不│
│      │                      │特定多數玩家得以進入觀看之遊戲│
│      │                      │大廳介面，見有被告楊子毅兜售遊│
│      │                      │戲帳號「沒穿內褲」之訊息，並以│
│      │                      │通訊軟體LINE暱稱「毅」與其約定│
│      │                      │：以新臺幣（下同）1,000 元出售│
│      │                      │上開帳號云云，致其信以為真，陷│
│      │                      │於錯誤，於109 年2 月22日上午11│
│      │                      │時30分許，以臨櫃無摺方式，將1,│
│      │                      │000 元款項匯至楊子毅所申設之中│
│      │                      │國信託商業銀行帳戶（帳號：822-│
│      │                      │000000000000 號，戶名：楊子毅 │
│      │                      │）內，嗣卻未依約收到上開遊戲帳│
│      │                      │號，且經聯繫楊子毅亦未獲置理之│
│      │                      │事實。                        │
├───┼───────────┼───────────────┤
│3     │中國信託商業銀行股份有│證明：                        │
│      │限公司函文暨檢送帳號  │㈠全部犯罪事實。              │
│      │000-000000000000號之客│㈠經新加坡商競舞電競有限公司台│
│      │戶基本資料、於108 年9 │  灣分公司函文說明略以：『四、│
│      │月9 日至109 年3 月9 日│  經確認，《傳說對決》角色暱稱│
│      │之存款交易明細、中國信│  ：「沒穿內褲」為使用Facebook│
│      │託商業銀行自動化交易  │  帳號登入，且未於本公司網站「│
│      │LOG 資料- 財金交易明細│  帳戶中心」完成會員資料填寫，│
│      │、掛失紀錄查詢資料、內│  故無該帳號之申登人資料可提供│
│      │政部警政署反詐騙諮詢專│  』等語。                    │
│      │線紀錄表、桃園市政府警│                              │
│      │察局龍潭分局聖亭派出所│                              │
│      │受理詐騙帳戶通報警示簡│                              │
│      │便格式表、受理各類案件│                              │
│      │紀錄表、受理刑事案件報│                              │
│      │案三聯單、金融機構聯防│                              │
│      │機制通報單、通訊軟體  │                              │
│      │LINE對話紀錄擷圖、新加│                              │
│      │坡商競舞電競有限公司台│                              │
│      │灣分公司函文各1 份    │                              │
└───┴───────────┴───────────────┘
二、所犯法條：
    核被告楊子毅所為，係犯刑法第339 條之4 第1 項第2 款利
    用網際網路傳播工具，對公眾散布而犯之加重詐欺取財罪嫌
    。
三、沒收部分：
    按犯罪所得屬於犯罪行為人者，沒收之，於全部或一部不能
    沒收或不宜執行沒收時，追徵其價額，刑法第38條之1 第1
    項前段、第3 項分別定有明文。本件被告楊子毅詐得總計1,
    000 元之犯罪所得，雖未扣案，仍請依刑法第38條之1 第1
    項前段、第3 項之規定，宣告沒收，且於全部或一部不能沒
    收或不宜執行沒收時，追徵其價額。
四、合依刑事訴訟法第251條第1項提起公訴。
  此  致
臺灣桃園地方法院
中    華    民    國   110    年     3    月    30    日
                              檢  察  官  施 婷 婷
本件證明與原本無異
中    華    民    國   110    年     4    月    12    日
                              書  記  官  葉 國 彥
所犯法條：
中華民國刑法第339條之4
犯第 339 條詐欺罪而有下列情形之一者，處 1 年以上 7 年以
下有期徒刑，得併科 1 百萬元以下罰金：
一、冒用政府機關或公務員名義犯之。
二、三人以上共同犯之。
三、以廣播電視、電子通訊、網際網路或其他媒體等傳播工具，
    對公眾散布而犯之。
前項之未遂犯罰之。